最高法院刑事裁定　　　　　　　　　 110年度台抗字第1834號
抗　告　人　陳麒全
上列抗告人因違反毒品危害防制條例案件，不服臺灣高等法院中
華民國110年 9月27日定應執行刑之裁定（110年度聲字第3575號
），提起抗告，本院裁定如下：
    主  文
抗告駁回。
    理  由
一、按裁判確定前犯數罪者，併合處罰之；宣告多數有期徒刑者
    ，於各刑中之最長期以上，各刑合併之刑期以下，定其刑期
    ，刑法第50條第1項前段、第51條第5款前段分別定有明文。
    至所定執行刑之多寡，屬實體法上賦予法院依個案裁量之職
    權，如所為裁量未逾上述法定範圍，且無濫權情形，即無違
    法可言。
二、本件原裁定以抗告人陳麒全因犯如原裁定附表（下稱附表）
    編號1至3所示違反毒品危害防制條例各罪，先後判處所示之
    刑，均已確定在案。而上開數罪均係裁判確定前所犯，除附
    表編號 2之罪為得易科罰金之刑外，其餘均為不得易科罰金
    或易服社會勞動之刑，因依抗告人請求檢察官聲請合併定應
    執行刑，經審核認聲請正當，裁定定其應執行刑為有期徒刑
    7年8月，經核其裁量所定之刑期未逾外部界限，並說明衡酌
    抗告人所犯各罪之類型、動機、態樣、侵害法益、行為次數
    ，兼衡刑罰經濟與公平、比例原則，應受非難及矯治之程度
    等情狀為整體評價而裁處，顯非以累加方式定其應執行刑，
    亦給予適當之恤刑，未逸脫前揭範圍為衡酌，於法即無違誤
    。又法院依刑事訴訟法第477條第1項規定裁定定應執行刑時
    ，應以檢察官所請定應執行刑之案件，作為審查及決定如何
    定應執行刑之範圍，未據檢察官聲請定應執行刑之案件，法
    院基於不告不理原則，不得任意擴張並予審理，否則即有未
    受請求之事項予以裁判之違法。至於檢察官就數罪中之何部
    分，如何為定應執行刑之聲請，屬其職權之行使，除其聲請
    有不合法或違反一事不再理或濫用權限等情形，而應予全部
    或一部駁回者外，法院即應依其聲請而為定應執行刑之裁定
    ，尚無審酌檢察官應為如何之聲請，對受刑人較為有利之餘
    地。本件檢察官以抗告人所犯附表各罪，向原審法院聲請定
    應執行刑，原審就檢察官聲請之各罪裁定應執行刑，無違法
    可言。抗告意旨指稱附表編號 3應與另案（臺灣基隆地方法
    院110年度聲字第774號裁定）合併定刑，並駁回編號1、2部
    分云云，任意指摘原裁定不當，為無理由，應予駁回。
據上論結，應依刑事訴訟法第412條，裁定如主文。
中    華    民    國   110    年    11    月    10    日
                  刑事第九庭審判長法  官  段  景  榕  
                                  法  官  鄧  振  球  
                                  法  官  楊  力  進  
                                  法  官  汪  梅  芬  
                                  法  官  宋  松  璟  
本件正本證明與原本無異
                                  書記官
中    華    民    國   110    年    11    月    16    日